Inventaris van de Collectie Stadsarchief Amsterdam: foto-afdrukken
Stadsarchief Amsterdam
Collectie Stadsarchief Amsterdam: foto-afdrukken
10003
Stadsarchief Amsterdam
De collectievormer Tot de activiteiten van het Gemeentearchief behoort het verwerven en beheren van archieven en collecties die door instanties, bedrijven en personen zijn gevormd. Daarnaast verwerft het Archief ook zelf actief materiaal, in het bijzonder prenten, tekeningen, affiches, bouwtekeningen, foto's, kaarten en boeken. De aanwinsten worden in afzonderlijke collecties bewaard. De Collectie albums, de Collectie bouwtekeningen en de Collectie kabinetfoto's zijn voorbeelden daarvan. Stukken uit archieven worden in de regel niet in dergelijke collecties ondergebracht. In 1878 kreeg het Gemeentearchief voor het eerst subsidie uit de stedelijke kas om de reeds bestaande verzameling kaarten en plattegronden door gerichte aankopen uit te breiden. Door de jaren heen heeft het Archief unieke collecties kunnen opbouwen. Informatie over recente aanwinsten wordt regelmatig op de website van het archief aangeboden. De collectie In de collectie foto-afdrukken bevinden zich foto's die ni et tot een van de andere collecties behoren. De collectie omvat enkele zeer zeldzame en fraaie opnames uit de beginperiode van de fotografie, zoals de stadsgezichten van de Engelse fotograaf Benjamin Brecknell Turner uit 1857, een grote zoutdruk met een gezicht op de Oudeschans van Munnich en Ermerins, twee anonieme zoutdrukken uit circa 1855 met gezichten op de Amstelsluizen en de Nieuwevaart. Verder enkele series van Pieter Oosterhuis, van de Willemsluizen, het Vondelpark, stedelijke bebouwing uit de periode 1861-1875. Andere topstukken zijn de stadsgezichten en portretten in edele procédés van Bernard F. Eilers en de vintage prints van Mark Kolthoff en Cas Oorthuys, twee representanten van de Nieuwe Fotografie, een magazijnstereoscoop met inhoud, een fraaie selectie uit de stereoscopische Vues de Hollande van Pieter Oosterhuis, ingenieursfoto's van Johann Georg Hameter en vader en zoon Oosterhuis, stadsgezichten van Albert Greiner, de kunstenaarsportretten van Willem Witsen en zijn kring. Ook bevinden zich in de collectie een aantal 19e eeuwse albums, zoals het album 'Souvenir d'Amsterdam' van de koopman W.A. Mirandolle, portretalbums van de Commissarissen van Politie, van musici in Felix Meritis en van G. van Tienhoven en zijn kring en reisalbums met grootformaat stadsgezichten van o.a. Pieter Oosterhuis, de complete serie panorama's van G.H. Heinen. Ook de moderne aankopen, eind jaren zestig geïnitieerd door de toenmalige conservator Wim Vroom en tot op heden voortgezet met werk van veel belangrijke Nederlandse fotografen uit het documentaire genre, maken deel uit van deze collectie.
- Fotokaarten Serie F, 3
  - Adriaansz, A.P.A. (1877-1941), 3.1
    - Kalverstraat 83-85 Nieuwezijds Kapel -interieur, ca. 1908; 52989
      Auteursrechtelijk beschermd
    - Kalverstraat 83-85 Nieuwezijds Kapel -interieur, ca. 1908; 52990
    - Kalverstraat 83-85 Afbraak., ca. 1908; 53783
  - Albertina, 3.3
    - Rokin 88-86 en lager (v.l.n.r.) Gezien naar de Beurs van Hendrick de Keyser (richting Dam). Tussen 84 en 82 de ingang van de Enge Kapelsteeg, achter 82-74 de Nieuwezijds Kapel., 52767
  - Alexandre &#38; Comp., 3.4
    - Amstelstraat 16-18 Wintertuin Roetemeijer Kort na de aanleg 1875-1878 Arch. IJ. Bijvoet Gz. bloemenspecialist Galesloot., ca. 1878; 52577
  - Arendsen, Barend (1867-1918), 3.9
    - Roetersstraat 2. Interieur van het Armenhuis. Werkzaal., ca. 1890; 53065
    - Roetersstraat 2. Interieur van het Armenhuis. Eetzaal., ca. 1890; 53076
    - Roetersstraat 2. Interieur van het Armenhuis. Keuken., ca. 1890; 52484
    - Roetersstraat 2 Verzorgingshuis van ouden van dagen, slaapzaal-Werkhuis, 51032
    - Entrepotdok 3-26 met een binnenvaartschip aan de wal. Op de achtergrond de Nieuwe Herengracht. Rechts het dubbelpakhuis anno 1710, waarin links op 25 de gevelsteen 'Den Zeeridder' en rechts op 26 gevelsteen 'Den Visscher'., ca. 1914; 51347
    - Roetersstraat 2 Verzorgingshuis voor Ouden van Dagen; interieur, het kantoor., 52206
    - Kadijksplein 2-3 Ingang Entrepotdok, ca. 1914; 51517
    - Kadijksplein 2-3 Binnenplaats van het entrepotdok. Gezien naar Kadijksplein met op de achtergrond het Marine magazijn., ca. 1914; 51516
    - Kadijksplein 2-3 Binnenplaats Oude Entrepotdok, ca. 1917; 51541
    - Middenweg 72 Huize 'Frankendaal', vooraanzicht, 52978
    - Middenweg 72 Huize 'Frankendaal', zij- en achter aanzicht. Li.: tevens huizen aan de Middenweg, 52979
    - Dam / Commandantshuis Na de afbraak. Gezien in westelijke richting naar Paleis op de Dam en Nieuwe Kerk. Links op hoek Rokin: Bouw kledingzaak Peek en Cloppenburg. Montage van drie foto's., ca. 1916; 53249
  - Atelier Herz, 3.10
    - Brandweer. Uniform Hoofdbrandmeester. Na 7 april 1896., ca. 1896; 53843
  - Barnes, Joseph, 3.11
    - Bezoek van koningin-moeder Emma en de hertog en hertogin van Mecklenburg aan de Portugees-Israëlietische Synagoge, Mr. Visserplein 3. Gezien door de toeganspoort van de voorhof naar de hoofdingang. Vóór 1968 was dit adres Rapenburgerstraat 195-197., 28 Sep 1904; 52874
  - Batelt, Chr., 3.12
    - Leidseplein 26 De Stadsschouwburg na de brand. De hoofdingang en de toegang tot de burgemeestersloge De derde persoon van links is architect Springer., ca. 1890; 53969
  - Bickhoff, H.W.J. (1866-1933), 3.14
    - Herengracht 252 Het interieur van de woning van J. ter Meulen (1815-1896), assuradeur, en A.E. ter Meulen-Tra Kranen (1821-1908)., ca. 1897; 52939
    - Rokin 7 -27 (v.l.n.r.) Rechts ingang Nadorststeeg en links van het midden de Hermietenstraat. Geheel links tussen 7 en 9 het Beurspoortje, 1 Mei 1900; 52935
  - Bins, F.F.P. (1868-1938), 3.15
    - Amstel met Amstelsluizen. In zuidelijke richting gezien naar Hogesluis (Brug 246) en Amstel Hotel., ca. 1910; 51876
    - Amstel gezien in zuidelijke richting naar de Hogesluis (Brug 246). Links het Amstel Hotel., ca. 1910; 52013
  - Boek-, kantoor- en papierhandel J. Vlieger, 3.16
    - Standbeeld van Rembrandt op de Botermarkt gezien naar rechts de Halvemaansteeg en het hoekhuis Rembrandtplein 1. Links daarvan Reguliersbreestraat 49-51 en in het midden het hoekhuis Rembrandtplein 2 hoek Reguliersbreestraat en Korte Reguliersdwarsstraat (in 1864 verbouwd). Links: Rembrandtplein 4-10 (v.r.n.l.). De opname is gemaakt tijdens de herbestrating van Reguliersplein en Botermarkt., 1861; 51873
    - Oostelijke Handelskade gezien in oostelijke richting vanaf het gebouw van de Hollandsche Stoomboot Maatschappij, later een filiaal van het Kon. Meteorologisch Instituut. Rechts de Binnenhaven., ca. 1896; 52438
    - Spui 12-10 enz. Gebouw "De Eengezindheid", studentensoc. NIA. Achterzijde van de huizen voor het Begijnhof. De torenspits is van de Engelse kerk. Links: Nieuwezijds Voorburgwal., ca. 1900; 51449
    - Pieter Cornelisz. Hooftstraat 131-133 enz. (rechts) Bij Van Baerlestraat naar Hobbemastraat, ca. 1900; 51452
    - Beurspoortje met doorkijk van Rokin naar Dam., ca. 1900; 53512
    - Het Koningsplein gezien vanaf de Koningssluis (Brug 29) over de Herengracht naar het Singel. Links Koningsplein 2-20 (v.r.n.l.) en rechts Koningsplein 1-15 en Herengracht 441-443., 1905 - 1914; 54087
    - Tramlijn 2 tussen de Prins Hendrikkade en de Koninginneweg. Op de achtergrond Spui 12-10 en lager. Gebouw "De Eengezindheid", studentensoc. NIA. De torenspits van de Engelse kerk en links Nieuwezijds Voorburgwal., 1906; 51448
    - Nieuwezijds Kolk 3-33 (rechts v.l.n.r.) Gezien over het water van de Nieuwezijds Voorburgwal. Links nrs. 4 t/m 26 (v.r.n.l.). Midden nr. 28, het Korenmetershuis, ca. 1907; 51891
    - Keizersgracht ter hoogte van nr. 674 Gezien in westelijke richting. Nr. 674 Maison Couturier, ca. 1907; 52420
    - Kinkerstraat 227-247 (rechts, v.l.n.r.) Gezien in noord-oostelijke richting. Links 244-266 (v.r.n.l.). Rechts ingang Nicolaas Beetsstraat. In de straat een tram van lijn 7 (motorwagen 145)., ca. 1908; 52249
    - Dam 2-10 (v.r.n.l.) Links: ingang Nieuwendijk, en rechts: Damrak. Midden: Monument 1830 ('Naatje')., ca. 1908; 54180
    - Eerste van Swindenstraat Gezien naar Pontanusstraat en spoorwegovergang Javastraat. Rechts: een tram van lijn 10 (motorwagen 208)., ca. 1910; 51707
    - Celebesstraat 52, 51, enz. Gezien in noordelijke richting met links het Muiderpoortstation (ged.) en rechts de ingang van de Balistraat. Uitgave van boek- en papierhandel J. Vlieger., ca. 1910; 51764
    - Heiligeweg gezien naar de Kalverstraat., ca. 1910; 51298
    - Het oude Muiderpoortstation (tot 1937) Gezien vanuit de Pontanusstraat naar de Celebesstraat met rechts van het midden de ingang van de Javastraat., ca. 1910; 52530
    - Rozengracht 2-4-6 enz. (rechts, v.r.n.l.) Gezien in westelijke richting vanaf kruising Prinsengracht., ca. 1910; 54442
    - Eerste Constantijn Huygensstraat 98-94 (links) Gezien vanaf kruising Overtoom. Rechts op de hoek Overtoom 80 en links daarnaast Eerste Constantijn Huygensstraat 73-69., ca. 1910; 54525
    - Vijzelstraat gezien vanaf de Keizersgracht naar de Prinsengracht. Rechts Keizersgracht 658 en Vijzelstraat 74-76-78 en hoger (rechts, v.r.n.l.). Oude nummering 88-90-92 en hoger., ca. 1910; 52911
    - Versiering Gemeentetram; Juliana Feesten mei 1910 Tram van lijn 9 (motorwagen 170 en bijwagen serie 401-420) op de Blauwbrug (brug nr. 236). Huizen achtergrond zijn Amstel 196 (ged.)-198-200 (ged.)(vrnl.)., 27 Mei 1910 - 1 Jun 1910; 52998
    - Cruquiusweg Veeladingstation met rechts de stallen van de Veemarkt. Op de voorgrond varkenhandelaars., ca. 1920; 51802
    - Haarlemmerdijk 166-192 en links Haarlemmerdijk 151-175. gezien naar Haarlemmerpoort op het Haarlemmerplein met tramlijn 5 wagennummer 141., 51035
    - Nieuwmarkt Met St. Antonies Waag. In Noord-richting gezien. Voorgrond rechts: Politie-posthuis, 51066
    - Bolstraat (Ferdinand) 53-51-49 enz. (rechts, v.r.n.l.)) Gezien naar de Stadhouderskade, rechts ingang Albert Cuypstraat, 51097
    - Nieuwe Herengracht 49-55 (links, v.l.n.r.) Met brug 238 voor Weesperstraat. Gezien naar J.D. Meijerplein., 51118
    - Kadijksplein 7 t/m 12 (v.r.n.l.) Gezien naar Marine-Werf, 51121
    - Amstel (bij de Paardenstraat) rechts In Z.-richting naar Blauwbrug gezien, 51258
    - Plantage Middenlaan Gezien naar het oosten. Links en rechts: Plantage Parklaan. Tram van lijn 9, wagennummer 180., 51276
    - Bellamyplein 2-4 (ged.)(uiterst links, vrnl.) De fontein in het (voormalige, tot 1936) 'Janssenpark' aan het P.W. Janssenplantsoen; links: ingang Elisabeth Wolffstraat; gezien in richting: Kwakersstraat, 52517
    - Vondelpark / algemeen Boerderij., 54734
    - Overtoom 114-112-110 enz. (v.l.n.r.) Gezien naar kruising Eerste Constantiijn Huygensstraat in richting Stadhouderskade., 54429
    - Eeghenstraat, Van 58-56 enz. (links, v.l.n.r.) Gezien van Jacob Obrechtstraat naar Alex Boersstraat. Op de achtergrond in het verschiet gebouw Rijkspostspaarbank (gedeelte), 51147
  - Brak, Willem, 3.18
    - Nicolaas Witsenkade 39-45 hoek Pieter Pauwstraat. Verkooppunt Osmond Cycles op nummer 41; met naamborden van B. Moerbeek jr. en Dirk van der Mark., ca. 1905; 51806
  - Brandsma, P. (1874-1940), 3.19
    - Roelof Hartstraat e.o. Boerenwetering, 52746
    - Ruysdaelstraat 7 (ged.), 9,11 (ged.). Voormalige Schagerlaan., ca. 1 Jan 1916; 53449
  - Brandt, Liesbeth, 3.20
    - Portret van Lizzy Ansingh (1875-1959), schilderes., ca. 1905; 52790
  - Bratsch, Alex, 3.21
    - Herengracht 476 Woonhuis van het echtpaar B. Nathusius-Rosenthal. Interieur slaapkamer, naar ontwerp van Architectenbureau Ed. Cuypers. Litt: WW 704, Het Huis oud 2 nieuw, 3e jrg. (1905), p. 4-7., ca. 1905; 51847
    - Herengracht 476 Woonhuis van het echtpaar B. Nathusius-Rosenthal. Interieur slaapkamer, naar ontwerp van Architectenbureau Ed. Cuypers. Litt: WW 704, Het Huis oud 2 nieuw, 3e jrg. (1905), p. 4-7., ca. 1905; 51848
    - Herengracht 476 Woonhuis van het echtpaar B. Nathusius-Rosenthal. Interieur badkamer, naar ontwerp van Architectenbureau Ed. Cuypers. Litt: WW 704, Het Huis oud 2 nieuw, 3e jrg. (1905), p. 4-7., ca. 1905; 51849
    - Herengracht 476 Woonhuis van het echtpaar B. Nathusius-Rosenthal. Interieur badkamer, naar ontwerp van Architectenbureau Ed. Cuypers. Litt: WW 704, Het Huis oud 2 nieuw, 3e jrg. (1905), p. 4-7., ca. 1905; 51850
    - Honthorststraat 20 Villa "Alsberg" (architect Ed. Cuijpers), ca. 1906; 51093
    - Honthorststraat 20 Villa Alsberg (arch. Ed. Cuypers 1906). Interieur van de keuken met dienstbode, ca. 1906; 52130
    - Honthorststraat 20 Exterieur Villa Alsberg (arch. Ed. Cuypers 1906). Achtergrond rechts Rijksmuseum., ca. 1906; 52225
    - Honthorststraat 20 Interieur Villa 'Alsberg', salon. Architect Ed. Cuypers., ca. 1906; 53279
    - Honthorststraat 20 Villa Alsberg (arch. Ed. Cuypers 1906). Exterieur, ca. 1906; 52373
    - Honthorststraat 20 Villa Alsberg (arch. Ed. Cuypers 1906). Interieur van het trappenhuis, ca. 1906; 52374
    - Honthorststraat 20 Interieur Villa Alsberg (arch. Ed. Cuypers 1906). De serre, ca. 1906; 52375
    - Honthorststraat 20 Interieur Villa 'Alsberg'. Slaapkamer met bureau en kaptafel. Architect Ed. Cuypers., ca. 1906; 53283
    - Honthorststraat 20 Interieur Villa 'Alsberg', haardpartij. Architect Ed. Cuypers., ca. 1906; 53294
    - Honthorststraat 20 Interieur Villa 'Alsberg'. Architect Ed. Cuypers., ca. 1906; 53295
    - Westeinde 14 Woonhuis mevr. R.A. Regout-Westerwoudt. Salon, verbouwd in 1908, naar ontwerp van Architectenbureau Ed. Cuypers, uitvoering: Kunstnijverheidsatelier Het Huis Litt.: WW 704, Het Huis oud en nieuw, 6e jrg (1908), p. 388-389, ca. 1908; 52769
    - Damprijsvraag. Maquette bebouwingsplan oostzijde Dam door Eduard Cuypers., 1908; 53792
    - Vondelstraat 51 Interieur. Eetkamer. Architect: Eduard Cuypers, uitvoering: Kunstnijverheidsatelier Het Huis. Litt: WW 704, Het Huis, oud en nieuw 7e jrg (1909), p. 63,64, ca. 1909; 51836
    - Vondelstraat 51 Interieur. Eetkamer. Architect: Eduard Cuypers, uitvoering: Kunstnijverheids- atelier Het Huis. Litt: WW 704, Het Huis, oud en nieuw 7e jrg (1909), p. 63,64, ca. 1909; 51837
    - Julianafeesten Versieringen op de Dam met in het midden het Monument 1830 ('Naatje') en daarachter het Commandantshuis. Links Dam 2-4 (v.r.n.l.) en rechts Dam 10-16 (v.r.n.l.)., 26 Mei 1910 - 2 Jun 1910; 52093
    - Julianafeesten Verlichting van de noordoostzijde van de Dam. Links een tribune, midden de Julianafontein en rechts het Commandantshuis., 26 Mei 1910 - 2 Jun 1910; 53338
    - Julianafeesten Versiering van de Dam ter gelegenheid van de Julianafeesten gezien naar de zuidzijde. In het midden nummers 16-10. Rechts op de hoek Paleisstraat nummer 1, gebouw De Groote Club, de ingang Kalverstraat en gebouw Zeemanshoop., 26 Mei 1910 - 2 Jun 1910; 53923
    - Herengracht 509-511 Koetshuis achter het woonhuis van Prof. Jhr. Dr. J. Six, afgebroken in 1917 voor verbreding van de Vijzelstraat. NB: Foto's verschenen in: WW 704, Het Huis oud en nieuw, 12e jrg. (1914), p. 129-143., ca. 1914; 51851
    - Herengracht 509-511 Interieur van de serre-kamer in het woonhuis van Prof. Jhr. Dr. J. Six, afgebroken in 1917 voor verbreding van de Vijzelstraat. NB: Foto's verschenen in: WW 704, Het Huis oud en nieuw, 12e jrg. (1914), p. 129-143., ca. 1914; 51852
    - Herengracht 509-511 Interieur van de bibliotheek in het woonhuis van Prof. Jhr. Dr. J. Six, afgebroken in 1917 voor verbreding van de Vijzelstraat. NB: Foto's verschenen in: WW 704, Het Huis oud en nieuw, 12e jrg. (1914), p. 129-143., ca. 1914; 51853
    - Herengracht 509-511 Interieur van de antiek-kamer in het woonhuis van Prof. Jhr. Dr. J. Six, afgebroken in 1917 voor verbreding van de Vijzelstraat. NB: Foto's verschenen in: WW 704, Het Huis oud en nieuw, 12e jrg. (1914), p. 129-143., ca. 1914; 51854
    - Herengracht 509-511 Interieur van de vestibule in het woonhuis van Prof. Jhr. Dr. J. Six, afgebroken in 1917 voor verbreding van de Vijzelstraat. NB Foto's verschenen in: WW 704, Het Huis oud en nieuw, 12e jrg. (1914), p. 129-143., ca. 1914; 51855
    - Herengracht 509-511 Interieur van de vestibule in het woonhuis van Prof. Jhr. Dr. J. Six, afgebroken in 1917 voor verbreding van de Vijzelstraat. NB: Foto's verschenen in: WW 704, Het Huis oud en nieuw, 12e jrg. (1914), p. 129-143., ca. 1914; 51856
    - Herengracht 511 (zijkamer Louis XVI) Woonhuis Prof. Jhr. J. Six. Afgebroken in 1917, voor verbreding Vijzelgracht, ca. 1914; 51857
    - Herengracht 509-511 Interieur van de zijkamer in Louis XVI-stijl in het woonhuis van Prof. Jhr. Dr. J. Six, afgebroken in 1917 voor verbreding van de Vijzelstraat. NB: Foto's verschenen in: WW 704, Het Huis oud en nieuw, 12e jrg. (1914), p. 129-143., ca. 1914; 51858
    - Herengracht 509-511 Interieur van de eetkamer in Louis XVI-stijl in het woonhuis van Prof. Jhr. Dr. J. Six, afgebroken in 1917 voor verbreding van de Vijzelstraat. NB: Foto's verschenen in: WW 704, Het Huis oud en nieuw, 12e jrg. (1914), p. 129-143., ca. 1914; 51859
    - Herengracht 509-511 Interieur van het boudoir in het woonhuis van Prof. Jhr. Dr. J. Six, afgebroken in 1917 voor verbreding van de Vijzelstraat. NB: Foto's verschenen in: WW 704, Het Huis oud en nieuw, 12e jrg. (1914), p. 129-143., ca. 1914; 51860
    - Herengracht 509-511 Interieur van de schilderijenkamer in het woonhuis van Prof. Jhr. Dr. J. Six, afgebroken in 1917 voor verbreding van de Vijzelstraat. NB: Foto's verschenen in: WW 704, Het Huis oud en nieuw, 12e jrg. (1914), p. 129-143., ca. 1914; 51861
    - Herengracht 509-511 Engelse schoorsteenmantel in het woonhuis van Prof. Jhr. Dr. J. Six, afgebroken in 1917 voor verbreding van de Vijzelstraat. NB: Foto's verschenen in: WW 704, Het Huis oud en nieuw, 12e jrg. (1914), p. 129-143., ca. 1914; 51862
    - Herengracht 509-511 Geornamenteerd stucplafond in Empire-stijl in de achterkamer van het woonhuis van Prof. Jhr. Dr. J. Six, afgebroken in 1917 voor verbreding van de Vijzelstraat. NB: Foto's verschenen in: WW 704, Het Huis oud en nieuw, 12e jrg. (1914), p. 129-143., ca. 1914; 51863
    - Herengracht 507A - 517 (v.l.n.r.) Afgebroken 1917, midden: nr. 509/511 huis van J.P. Six, rechts: ingang Vijzelstraat., ca. 1914; 51995
    - Van Eeghenstraat 92 Interieur woonhuis. Eetkamer., 53673
    - Van Eeghenstraat 65 Interieur woonhuis Ter Horst. Inrichting ontworpen door Kunstnijverheidsatelier 'Het Huis' van architect Eduard Cuypers., 53578
    - Van Eeghenstraat 65 Interieur woonhuis Ter Horst. Inrichting ontworpen door Kunstnijverheidsatelier 'Het Huis' van architect Eduard Cuypers., 53586
    - Van Eeghenstraat 65 Interieur woonhuis Ter Horst. Inrichting ontworpen door Kunstnijverheidsatelier 'Het Huis' van architect Eduard Cuypers., 53596
  - Braun, Gaston, 3.22
    - Singel 11-31-59 (rechts) gezien naar de brug voor de Korsjespoortsteeg en de Ronde Lutherse Kerk, 1864; 51788
    - Keizersgracht 16-30 (v.r.n.l.) Gezien vanaf de Brouwersgracht in zuidelijke richting. Op de voorgrond de brug over de Keizersgracht. Rechts op nummer 22 de rooms-katholieke kerk De Zaaier., 1864; 51807
    - Waterlooplein/ Houtgracht Gezien vanaf Houtgracht naar Zwanenburgwal 16-30 en Raamgracht., 1864; 51181
    - Amstel gezien naar Amstelgrachtje, de latere M.J. Kosterstraat, met op de achtergrond het Paleis voor Volksvlijt aan het Frederiksplein. Half-stereo foto., 1864; 54640
    - Groenburgwal 42-40 enz. (v.l.n.r.) Gezien naar Raamgracht, 1864; 52094
    - Oudezijds Kolk 3-5-7 en hoger (v.l.n.r.) Gezien naar het zuiden vanaf Prins Hendrikkade. Achtergrond Kolksluis en Oude Kerk., 1864; 52298
    - Panorama vanaf de toren van het Koninklijk Paleis met op de voorgrond de Nieuwe Kerk Gezien naar het noorden met op de voorgrond rechts de ingang van de Eggertstraat. Horizon links van het midden: koepel Ronde Lutherse Kerk aan het Singel., 1864; 52693
    - Keizersgracht ter hoogte van no. 200 (ged.) (links) Gezien in westelijke richting naar de Westermarkt (voor 'de doorbraak' in 1896) en de Westerkerk, 1864; 52510
    - Amstel gezien naar Amstelgrachtje, de latere M.J. Kosterstraat, met op de achtergrond het Paleis voor Volksvlijt aan het Frederiksplein. Half-stereo foto., 1864; 51481
  - Bron, H.J.A., 3.23
    - Pijlsteeg 29-33 Reproductie van een schilderij, 51234
    - Sarphatipark Het Sarphati-monument, ontwerper J.R. Kruijff, ingewijd in 1886. Achtergrond rechts het boswachterhuis., ca. 1890; 52313
    - Kalverstraat 152-154-156 (v.r.n.l.) Rechts: Spui 1-13 (v.l.n.r.)., 54644
    - Tulpplein (Prof.) 1 / Amstel Hotel, exterieur Amstel Hotel (arch. C. Outshoorn). Gezien van Prof. Tulpstraat., 54520
    - Plantage Kerklaan 40 De hoofdingang van Artis met een trofee ter ere van het 50-jarig bestaan., ca. 1888; 54222
    - Amstel gezien naar Blauwbrug Gezien in noordelijke richting met Blauwbrug (brugnr. 236). Rechts: naar richting Waterlooplein., 54381
    - Oudezijds Achterburgwal 6A-14 (ged.) (links v.r.n.l.) In noordelijke richting, naar brug nr. 209 voor Spooksteeg, gezien. Rechts: achterzijde Zeedijk nrs. 32 t/m 74 (v.l.n.r.)., 54181
  - Brouwer, Jan D., 3.24
    - Leidseplein 26 De Stadsschouwburg van architecten B. de Greef Jzn. en Willem Springer., ca. 1875; 52698
    - Frederiksplein Frederiksplein gezien vanaf de Falckstraat, 53174
  - Cruijff, C.J, 3.25
    - Spui 21 (ged.)-27 (ged.)(vlnr.) Links: Maagdenhuis en ingang Handboogstraat, ca. 1894; 53085
  - Dam, J. van, 3.26
    - Nieuwe Uilenburgerstraat 173, Diamantslijperij Boas, 51195
  - Deutmann, F.W., 3.28
    - Keizersgracht 181 (ged.) - 199 (ged.) Het pakhuis ter hoogte van het latere nummer 191 wordt gesloopt, 51662
  - Deutmann, H., 3.29
    - Inhuldiging Koningin Wilhelmina Nieuwe Kerk. De voorzitter der Verenigde Vergadering de Heer van Naamen van Eemen voor de troon, terwijl hij de in de grondwet voorgeschreven plechtige verklaring aflegt, ca. 1 Sep 1898; 53098
  - Dirkse, J.M., 3.30
    - Rokin 2-12 (v.r.n.l.). Rechts (witte) hoekhuis: Dam nr. 16. Gezien in noordwestelijke richting., 53652
  - Eijk, Jan Adriaan van, 3.31
    - Amstel Bolwerk Oosterblokhuis. Gezien vanuit de tuin Flora, eigendom van de Vereeniging Voor Volksvlijt, naar de Amsteljachthaven, links het gebouw Apollo, zetel van de Vereniging voor Volksvlijt, en molen De Bul, rechts de ingang van de Singelgracht met het begin van de Weesperzijde en daarachter de nieuwe ijzeren overkapping van het station van de Rhijnspoorweg. Opname toegeschreven aan Jan Adriaan van Eijk, afdruk uit het begin van de twintigste eeuw., ca. 1862; 51937
  - Eilers, Bernard F. (1878-1951), 3.32
    - Raamgracht in de sneeuw Wintergezicht. Gezien naar Raamgracht 15-27 (v.l.n.r.), Zanddwarsstraat en de Zuiderkerk., 1911 - 1913; 51025
    - Portret van burgemeester Willem de Vlugt (1872-1945)., 23 Okt 1933; 53808
    - Olympisch Stadion De betonnen ombouw in aanbouw. Arch: Jan Wils. Het storten van het beton voor de tribunes., 1936; 52104
    - Olympisch Stadion De betonnen ombouw in aanbouw. Arch: Jan Wils. Het maken van de bekisting en het vlechtwerk voor de tribunes., 1936; 52105
    - Olympisch Stadion De betonnen ombouw in aanbouw. Buitenaanzicht. Bekisting voor betonwerk voor tribunes en trappen. Architect: Jan Wils., 1936; 52106
    - Olympisch Stadion De betonnen ombouw in aanbouw. Detail bekisting voor betonwerk voor tribunes en trappen. Architect: Jan Wils., 1936; 52107
    - Olympisch Stadion De betonnen ombouw in aanbouw. Detail bekisting voor betonwerk voor tribunes en trappen. Architect: Jan Wils., 1936; 52108
    - Olympisch Stadion De betonnen ombouw in aanbouw. Bekisting voor de tribunes. Overzicht met op de achtergrond de lichtmasten van het IJsclubterrein. Architect: Jan Wils., 1936; 52109
    - Olympisch Stadion De betonnen ombouw in aanbouw. Gezicht op de trappen van de vakken JJ en KK van de tribune, na het verwijderen van de bekisting. Architect: Jan Wils., 1936; 52110